【裁判字號】    89,毒抗,18
【裁判日期】    890322
【裁判案由】    觀察勒戒處分
【裁判全文】
臺灣高等法院花蓮分院刑事裁定            八十九年度毒抗字第一八號
   抗告人即被告  甲○○
右列被告因違反毒品危害防制條例送執行觀察勒戒案件，不服臺灣台東地方法院中華
民國八十九年二月二十九日裁定（八十八年度毒聲字第九八號 )，提起抗告，本院裁
定如左：
    主  文
抗告駁回。
    理  由
一原裁定以台灣台東地方法院檢察署檢察官聲請意旨略稱：被告甲○○在民國八十八
  年十月二十日十二時十分許前二十四小時內，在台東市○○路○段五四八號住處施
  用第二級毒品甲基安非他命，為警於八十八年十月二日查獲，被告雖否認上揭犯行
  ，惟查其尿液經送檢驗後有毒品甲安非他命陽性反應，有慈濟醫學院濫用藥物檢驗
  中心檢驗總表一紙附卷可稽，被告所辯顯不足採信，爰依毒品危害防制條例第二十
  條第一項，觀察勒戒處分執行條例第三條第一項、第二項之規定，聲請裁定將被告
  送勒戒處所觀察，勒戒，經核並無不合，因依上開法律規定，裁定准將被告送勒戒
  處所觀察、勒戒。
二被告抗告意旨以伊前因施用毒品經戒治後已斷絕惡習，每月均到台東地檢署觀護人
  報到，並採尿檢驗，均無安非他命反應，台東縣警察局台東分局刑事組通知前往採
  尿檢驗，每次也無問題，惟獨八十八年十月二十日採尿送驗結果有問題，有違常情
  ，請就本件尿液重新鑑定是否為被告所有，以及有無安非他命反應，另伊僅隨長輩
  設籍台東市○○路○段五四八號，實際十餘年未住該地，均住在其他地方云云。
三惟查被告尿液經檢察官送慈濟醫院濫用藥物檢驗中心檢驗結果，屬第二級毒品安非
  他命反應，有檢驗總表附聲請卷可稽，所請再送鑑定自無必要。被告前在另案施用
  第二級毒品停止戒治後在保護管束期間（見本院卷附被告全國前案紀錄表），多次
  所採尿液送檢驗均無第二級毒品安非他命反應，但、究不能以此而推定被告其後未
  再施用第二級毒品安非他命，再對被告係分別採尿，分別使用容器當場記載姓名裝
  封，殊無將他人尿液誤為被告尿液送驗之可能，是被告保護期間採尿檢驗紀錄及台
  東縣警察局台東分局採尿檢驗紀錄，似不足為被告有利之認定，自無調取該項紀錄
  之必要。又被告以伊未住台東市○○路○段五四八號，十多年來究竟住在何處並未
  述明，惟縱認被告所云未住上址，而係在他處施用第二級毒品，與慈濟醫學院濫用
  藥品檢驗中心檢驗結果無影響，亦不足為被告有利之認定，從而，被告抗告為無理
  ，應予駁回。
四據上論斷，應依刑事訴訟法第四百十二條裁定為主文。
中      華      民      國      八十九      年     三    月    二十二   日
                                    審判長法官  謝  志  揚
                                          法官  蔣  有  木
                                          法官  蔡  俊  有
右正本證明與原本無異。
本件不得再抗告。
                                        書記官  吳  家  瑩
中      華      民      國      八十九      年     三     月    二十三  日


司法院資訊處製作；財團法人民間司法改革基金會備份。
